【裁判字號】    89,簡上,114
【裁判日期】    890622
【裁判案由】    違反台灣省菸酒專賣暫行條例
【裁判全文】
臺灣高雄地方法院刑事判決                        八十九年度簡上字第一一四號
    上  訴  人  臺灣高雄地方法院檢察署檢察官
    被      告  甲○○
右列上訴人因被告違反臺灣省內菸酒專賣暫行條例案件，不服本院鳳山簡易庭八十九
年度鳳簡字第一八七號中華民國八十九年五月六日第一審簡易判決（聲請簡易判決處
刑案號：八十年九度偵字第四八八四號），提起上訴，本院判決如左：
    主  文
原判決撤銷。
甲○○連續販賣未貼專賣憑證之菸類，處拘役伍拾日，如易科罰金，以參佰元折算壹
日。
大衛杜夫牌洋菸壹佰伍拾包、七星牌洋菸貳佰陸拾包、峰牌洋菸參拾包均沒收。
    事  實
一、甲○○基於概括之犯意，自民國八十八年二月初某日起，在高雄縣鳳山市○○里
    ○○街二○三號其所經營之「嘉利商店」，向前來兜售之某不詳姓名年籍之人購
    買未貼專賣憑證之大衛杜夫牌、七星牌、峰牌等洋菸，再分別以每包新臺幣（下
    同）五十元、四十五元、六十元之價格，販賣給不特定之客人圖利，嗣於八十九
  年二月十六日下午一時許，在上開商店內，為警查獲，並扣得大衛杜夫牌洋菸一
    百五十包、七星牌洋菸二百六十包、峰牌洋菸三十包之未貼專賣憑證菸類。
二、案經高雄縣警察局鳳山分局移送臺灣高雄地方法院檢察署檢察官偵查後聲請簡易
    判決處刑。
    理  由
一、右揭事實，業據被告甲○○在警訊中及本院審理時坦承不諱，且有大衛杜夫牌洋
    菸一百五十包、七星牌洋菸二百六十包、峰牌洋菸三十包扣案足資佐證，復有被
    告於右揭時地為警查獲時之搜索扣押證明筆錄及查獲違反臺灣省內菸酒專賣暫行
    條例案件扣押物品表各一紙附卷可稽，本件事證明確，被告犯行堪以認定。
二、核被告所為，係犯臺灣省內菸酒專賣暫行條例第三十七條第五款之販賣未貼專賣
    憑證之菸類罪。其先後多次犯行，時間緊接，手段相同，觸犯同一罪名之罪，顯
    係基於概括犯意反覆為之，應依連續犯之規定論以一罪，並加重其刑。原審予以
    論科，固非無見，惟菸酒管理法雖已於八十九年四月十九日公布，然該法尚未施
    行，是臺灣省內菸酒專賣暫行條例第三十七條第五款自未修正為菸酒管理法第四
    十七條，原審誤認被告犯後法律已有變更，而依刑法第二條第一項但書之規定，
    適用最有利於被告之舊法臺灣省內菸酒專賣暫行條例第三十七條第五款之規定處
    罰，與法尚有未合。上訴人上訴意旨以此指摘原判決不當，即有理由，應由本院
    將原判決撤銷改判。審酌被告並無犯罪前科，有臺灣高等法院被告全國前案紀錄
    表一件附卷可稽，素行良好，販賣未貼專賣憑證菸類時間未達一月，查扣之數量
    僅共四百四十包，犯罪情節非重，及犯罪後坦承犯行態度尚佳等一切情狀，量處
    如主文所示之刑，並諭知易科罰金之折算標準。扣案大衛杜夫牌洋菸一百五十包
    、七星牌洋菸二百六十包、峰牌洋菸三十包，應依臺灣省內菸酒專賣暫行條例第
    四十條第一款之規定宣告沒收之。
據上論斷，應依刑事訴訟法第四百五十五條之一第一項、第三百六十九條第一項、第
三百六十四條、第二百九十九條第一項前段，臺灣省內菸酒專賣暫行條例第三十七條
第五款、第四十條第一款，刑法第十一條、第五十六條、第四十一條，罰金罰鍰提高
標準條例第一條前段、第二條，判決如主文。
本案經檢察官林敏惠到庭執行職務。
中      華      民      國      八十九      年    六      月  二十二    日
                                  臺灣高雄地方法院刑事庭
審判長法  官  林水城
                                          法  官  吳宏榮
                                          法  官  李麗珠
右正本證明與原本無異。
不得上訴。
                                          書記官  簡鴻雅
中      華      民      國      八十九      年    六      月  二十二    日
附錄本案論罪法條：
臺灣省內菸酒專賣暫行條例第三十七條第五款：
有左列各款行為之一者，處一年以下有期徒刑拘役或科或併科五千元以下罰金。
五、違反第三十條之規定，販賣或轉讓未貼專賣憑證之菸類或酒類者。


司法院資訊處製作；財團法人民間司法改革基金會備份。
